prince/dictionaries/es-ES.aff
SFX W Y 338 S
SFX W r mos r
SFX W er amos [eo]er
SFX W er amos eder
SFX W er amos ender
SFX W er amos erder
SFX W er amos erer
SFX W er amos erner
SFX W er amos erter
SFX W er amos oder
SFX W er amos oler
SFX W er amos olver
SFX W er amos order
SFX W er amos over
SFX W ir amos ernir
SFX W ir amos eunir
SFX W ir amos irir
SFX W ir amos ohibir
SFX W ebir ibamos ebir
SFX W ar ábamos ar
SFX W cer zcamos [^c]ocer
SFX W cer zcamos [^fh]acer
SFX W cer zcamos ecer
SFX W cir zcamos ucir
SFX W edir idamos edir
SFX W endir indamos endir
SFX W cer gamos [fh]acer
SFX W er gamos [eo]ner
SFX W er gamos aler
SFX W ir gamos alir
SFX W ecir igamos ecir
SFX W eguir igamos eguir
SFX W er igamos aer
SFX W er igamos oer
SFX W ír igamos oír
SFX W enir engamos enir
SFX W enchir inchamos enchir
SFX W eír iamos eír
SFX W egir ijamos egir
SFX W emir imamos emir
SFX W ormir urmamos ormir
SFX W aber epamos saber
SFX W caber quepamos caber
SFX W erir iramos erir
SFX W orir uramos orir
SFX W ar áramos [^a]ndar
SFX W ar áramos [^d]ar
SFX W ar áramos [^n]dar
SFX W r éramos alir
SFX W r éramos ernir
SFX W r éramos eunir
SFX W r éramos ohibir
SFX W er iéramos [^fh]acer
SFX W er iéramos aler
SFX W er iéramos e[cd]er
SFX W er iéramos ender
SFX W er iéramos er[dnt]er
SFX W er iéramos o[clv]er
SFX W er iéramos olver
SFX W er iéramos or[cd]er
SFX W eír iéramos eír
SFX W ebir ibiéramos ebir
SFX W acer iciéramos [fh]acer
SFX W edir idiéramos edir
SFX W endir indiéramos endir
SFX W oder udiéramos oder
SFX W egir igiéramos egir
SFX W enchir inchiéramos enchir
SFX W emir imiéramos emir
SFX W ormir urmiéramos ormir
SFX W enir iniéramos enir
SFX W aber upiéramos aber
SFX W erir iriéramos erir
SFX W irir iriéramos irir
SFX W orir uriéramos orir
SFX W erer isiéramos erer
SFX W oner usiéramos oner
SFX W etir itiéramos etir
SFX W entir intiéramos entir
SFX W ertir irtiéramos ertir
SFX W estir istiéramos estir
SFX W eguir iguiéramos eguir
SFX W ervir irviéramos ervir
SFX W ar uviéramos andar
SFX W ener uviéramos ener
SFX W cir jéramos ucir
SFX W er jéramos raer
SFX W ecir ijéramos ecir
SFX W er yéramos [eo]er
SFX W er yéramos caer
SFX W ir yéramos [^g]uir
SFX W ír yéramos oír
SFX W üir uyéramos güir
SFX W eñir iñéramos eñir
SFX W etir itamos etir
SFX W entir intamos entir
SFX W ertir irtamos ertir
SFX W estir istamos estir
SFX W ervir irvamos ervir
SFX W er yamos oer
SFX W ir yamos [^g]uir
SFX W üir uyamos güir
SFX W cer zamos cocer
SFX W cer zamos orcer
SFX W 0 íamos [^fh]acer
SFX W 0 íamos [aeo]er
SFX W 0 íamos [io]rir
SFX W 0 íamos [üu]ir
SFX W 0 íamos ar
SFX W 0 íamos e[bdgmrtñ]ir
SFX W 0 íamos e[cd]er
SFX W 0 íamos e[ns]tir
SFX W 0 íamos enchir
SFX W 0 íamos ender
SFX W 0 íamos endir
SFX W 0 íamos er[dnt]er
SFX W 0 íamos er[ntv]ir
SFX W 0 íamos eunir
SFX W 0 íamos o[clv]er
SFX W 0 íamos olver
SFX W 0 íamos or[cd]er
SFX W 0 íamos ormir
SFX W 0 íamos ucir
SFX W er íamos er
SFX W ir íamos ir
SFX W ír íamos ír
SFX W cer ríamos [fh]acer
SFX W er ríamos aber
SFX W er ríamos erer
SFX W er ríamos oder
SFX W er dríamos [eo]ner
SFX W er dríamos aler
SFX W ir dríamos alir
SFX W ir dríamos enir
SFX W ecir iríamos ecir
SFX W ír iríamos [eo]ír
SFX W eñir iñamos eñir
SFX W 0 emos [^fh]acer
SFX W 0 emos [aeo]er
SFX W 0 emos [io]rir
SFX W 0 emos [üu]ir
SFX W 0 emos ar
SFX W 0 emos e[bdgmrtñ]ir
SFX W 0 emos e[cd]er
SFX W 0 emos e[ns]tir
SFX W 0 emos enchir
SFX W 0 emos ender
SFX W 0 emos endir
SFX W 0 emos er[dnt]er
SFX W 0 emos er[ntv]ir
SFX W 0 emos eunir
SFX W 0 emos o[clv]er
SFX W 0 emos olver
SFX W 0 emos or[cd]er
SFX W 0 emos ormir
SFX W 0 emos ucir
SFX W ar emos [^g]uar
SFX W ar emos [ae]hu[ms]ar
SFX W ar emos [ae]ndar
SFX W ar emos [aeo]hi[jlnt]ar
SFX W ar emos ebrar
SFX W ar emos edrar
SFX W ar emos elar
SFX W ar emos emblar
SFX W ar emos embrar
SFX W ar emos endrar
SFX W ar emos ensar
SFX W ar emos entar
SFX W ar emos erbar
SFX W ar emos ernar
SFX W ar emos errar
SFX W ar emos ertar
SFX W ar emos esar
SFX W ar emos estar
SFX W ar emos etar
SFX W ar emos evar
SFX W ar emos obar
SFX W ar emos oblar
SFX W ar emos odar
SFX W ar emos olar
SFX W ar emos oldar
SFX W ar emos ollar
SFX W ar emos oltar
SFX W ar emos onar
SFX W ar emos ontar
SFX W ar emos ontrar
SFX W ar emos orar
SFX W ar emos ordar
SFX W ar emos ornar
SFX W ar emos ortar
SFX W ar emos osar
SFX W ar emos ostar
SFX W ar emos ostrar
SFX W ar emos ovar
SFX W ar emos oñar
SFX W zar cemos [ae]izar
SFX W zar cemos enzar
SFX W zar cemos ezar
SFX W zar cemos gonzar
SFX W zar cemos orzar
SFX W iar iemos iar
SFX W cer remos [fh]acer
SFX W er remos aber
SFX W er remos erer
SFX W er remos oder
SFX W er dremos [eo]ner
SFX W er dremos aler
SFX W ir dremos alir
SFX W ir dremos enir
SFX W ecir iremos ecir
SFX W ír iremos [eo]ír
SFX W ar áremos [^a]ndar
SFX W ar áremos [^d]ar
SFX W ar áremos [^n]dar
SFX W r éremos alir
SFX W r éremos ernir
SFX W r éremos eunir
SFX W r éremos ohibir
SFX W er iéremos [^fh]acer
SFX W er iéremos aler
SFX W er iéremos e[cd]er
SFX W er iéremos ender
SFX W er iéremos er[dnt]er
SFX W er iéremos o[clv]er
SFX W er iéremos olver
SFX W er iéremos or[cd]er
SFX W eír iéremos eír
SFX W ebir ibiéremos ebir
SFX W acer iciéremos [fh]acer
SFX W edir idiéremos edir
SFX W endir indiéremos endir
SFX W oder udiéremos oder
SFX W egir igiéremos egir
SFX W enchir inchiéremos enchir
SFX W emir imiéremos emir
SFX W ormir urmiéremos ormir
SFX W enir iniéremos enir
SFX W aber upiéremos aber
SFX W erir iriéremos erir
SFX W irir iriéremos irir
SFX W orir uriéremos orir
SFX W erer isiéremos erer
SFX W oner usiéremos oner
SFX W etir itiéremos etir
SFX W entir intiéremos entir
SFX W ertir irtiéremos ertir
SFX W estir istiéremos estir
SFX W eguir iguiéremos eguir
SFX W ervir irviéremos ervir
SFX W ar uviéremos andar
SFX W ener uviéremos ener
SFX W cir jéremos ucir
SFX W er jéremos raer
SFX W ecir ijéremos ecir
SFX W er yéremos [eo]er
SFX W er yéremos caer
SFX W ir yéremos [^g]uir
SFX W ír yéremos oír
SFX W üir uyéremos güir
SFX W eñir iñéremos eñir
SFX W ar ásemos [^d]ar
SFX W ar ásemos [^n]dar
SFX W r ásemos [^a]ndar
SFX W r ésemos alir
SFX W r ésemos ernir
SFX W r ésemos eunir
SFX W r ésemos ohibir
SFX W er iésemos [^fh]acer
SFX W er iésemos aler
SFX W er iésemos e[cd]er
SFX W er iésemos ender
SFX W er iésemos er[dnt]er
SFX W er iésemos o[clv]er
SFX W er iésemos olver
SFX W er iésemos or[cd]er
SFX W eír iésemos eír
SFX W ebir ibiésemos ebir
SFX W acer iciésemos [fh]acer
SFX W edir idiésemos edir
SFX W endir indiésemos endir
SFX W oder udiésemos oder
SFX W egir igiésemos egir
SFX W enchir inchiésemos enchir
SFX W emir imiésemos emir
SFX W ormir urmiésemos ormir
SFX W enir iniésemos enir
SFX W aber upiésemos aber
SFX W erir iriésemos erir
SFX W irir iriésemos irir
SFX W orir uriésemos orir
SFX W erer isiésemos erer
SFX W oner usiésemos oner
SFX W etir itiésemos etir
SFX W entir intiésemos entir
SFX W ertir irtiésemos ertir
SFX W estir istiésemos estir
SFX W eguir iguiésemos eguir
SFX W ervir irviésemos ervir
SFX W ar uviésemos andar
SFX W ener uviésemos ener
SFX W cir jésemos ucir
SFX W er jésemos raer
SFX W ecir ijésemos ecir
SFX W er yésemos [eo]er
SFX W er yésemos caer
SFX W ir yésemos [^g]uir
SFX W ír yésemos oír
SFX W üir uyésemos güir
SFX W eñir iñésemos eñir
SFX W ar uemos olgar
SFX W gar guemos egar
SFX W gar guemos engar
SFX W gar guemos ogar
SFX W gar guemos ugar
SFX W car quemos ocar
SFX W car quemos olcar
SFX W car quemos orcar
SFX W uar üemos guar
SFX W er imos [^fh]acer
SFX W er imos aler
SFX W er imos e[cd]er
SFX W er imos ender
SFX W er imos er[dnt]er
SFX W er imos o[clv]er
SFX W er imos olver
SFX W er imos or[cd]er
SFX W acer icimos [fh]acer
SFX W oder udimos oder
SFX W cir jimos ucir
SFX W er jimos raer
SFX W ecir ijimos ecir
SFX W enir inimos enir
SFX W aber upimos aber
SFX W erer isimos erer
SFX W oner usimos oner
SFX W ar uvimos andar
SFX W ener uvimos ener
SFX W er ímos [eo]er
SFX W er ímos caer
